【裁判字號】    98,訴,2851
【裁判日期】    981012
【裁判案由】    毒品危害防制條例
【裁判全文】
臺灣板橋地方法院刑事判決              98年度訴字第2851號
公  訴  人  臺灣板橋地方法院檢察署檢察官
被      告  甲○○
上列被告因毒品危害防制條例案件，經檢察官提起公訴（98年度
毒偵字第4639號），被告於準備程序中就被訴事實為有罪之陳述
，本院合議庭裁定由受命法官獨任行簡式審判程序，並判決如下
：
    主    文
甲○○施用第一級毒品，累犯，處有期徒刑壹年。
    事    實
一、甲○○前於民國87年間因施用毒品案件，經觀察勒戒後認有
    繼續施用毒品之傾向，乃再入戒治處所接受強制戒治，經歷
    停止戒治及撤銷停止戒治再度入所後，89年7 月11日執行完
    畢，翌日獲釋，並經臺灣臺北地方法院檢察署檢察官以89年
    度戒毒偵字第216 、221 、223 號為不起訴處分確定。又於
    90年間因施用毒品案件而於90年7 月1 日入戒治處所接受強
    制戒治，91年4 月29日停止戒治獲釋，同時交付保護管束（
    指揮書執畢日期為91年6 月30日，期滿後未遭撤銷保護管束
    ），而其此次施用第二級毒品犯行經檢察官提起公訴後，則
    經臺灣臺北地方法院以90年度簡字第2886號判處有期徒刑5
    月確定。另於同年間因施用第一、二級毒品案件，經本院以
    90年度訴字第1349號判處有期徒刑10月及8 月，應執行有期
    徒刑1 年4 月確定，嗣前述3 罪經本院以91年度聲字第2298
    號定應執行刑為有期徒刑1 年8 月後，92年12月12日入監執
    行，94年10月20日假釋出獄。惟其又於前述強制戒治執行完
    畢釋放後5 年內之91年8 月間某日起至同年12月12日8 時許
    連續犯施用第一、二級毒品罪，經臺灣臺北地方法院以92年
    度訴字第495 號判處有期徒刑1 年確定，致前揭假釋因而遭
    到撤銷，應執行殘刑7 月28日。另於95年間先後2 次犯施用
    第一、二級毒品罪，經本院以95年度訴字第133 號判處有期
    徒刑7 月確定（嗣再經本院以96年度聲減字第3407號減為有
    期徒刑3 月15日），及經臺灣臺北地方法院判處有期徒刑1
    年6 月，上訴後分別經臺灣高等法院以96年度上訴字第844
    號及最高法院以96年度台上字第3966號判決駁回上訴確定（
    嗣再經臺灣高等法院以96年度聲減字第3915號減為有期徒刑
    9 月）。其後，前述殘刑7 月28日與其餘應執行之有期徒刑
    1 年、3 月15日及9 月於95年10月5 日合併執行，97年5 月
    22日縮刑期滿執行完畢。
二、詎甲○○仍不思戒除毒癮，猶於98年6 月6 日上午10時30分
    許，在其臺北市捷運龍山寺站某公廁內，以將海洛因粉末及
    已預先磨成粉末狀之甲基安非他命粉末加水注入針筒後施打
    進入靜脈之方式，同時施用第一級毒品海洛因及第二級毒品
    甲基安非他命1 次。嗣因甲○○有另案遭到通緝，經警於98
    年6 月6 月17時許，在臺北市○○街與西園路1 段路口處緝
    獲，其後亦同意接受採尿，經警將其尿液送驗後，確認其尿
    液呈鴉片及甲基安非他命陽性反應，因而查悉上情。
三、案經臺北市政府警察局萬華分局移送臺灣板橋地方法院檢察
    署檢察官偵查後起訴。
    理    由
一、上開犯罪事實，業據被告於本院審理時自白不諱，而其所採
    尿液經送請檢驗後，確呈鴉片及甲基安非他命陽性反應乙節
    ，有臺灣尖端先進生技醫藥股份有限公司濫用藥物檢驗報告
    附卷可稽（毒偵卷第9 頁），足徵被告前開自白應與事實相
    符，堪可採信。次按觀察、勒戒或強制戒治執行完畢釋放後
    ，5 年內再犯施用第一、二級毒品之罪者，檢察官應依法追
    訴，毒品危害防制條例第23條第2 項定有明文。查被告有前
    揭事實欄第一段所載觀察、勒戒及強制戒治紀錄乙節，有臺
    灣高等法院被告前案紀錄表附卷足參，被告既係於強制戒治
    執行完畢（即91年6 月30日）釋放後5 年內，再度於91年8
    月間某日起至同年12月12日8 時許連續犯施用第一、二級毒
    品罪，經臺灣臺北地方法院以92年度訴字第495 號判處有期
    徒刑1 年確定，復於95年間兩度犯施用第一、二級毒品罪，
    經本院以95年度訴字第133 號判處有期徒刑7 月確定（嗣再
    經本院以96年度聲減字第3407號減為有期徒刑3 月15日），
    及經臺灣臺北地方法院判處有期徒刑1 年6 月，上訴後分別
    經臺灣高等法院以96年度上訴字第844 號及最高法院以96年
    度台上字第3966號判決駁回上訴確定（嗣再經臺灣高等法院
    以96年度聲減字第3915號減為有期徒刑9 月），顯已符和「
    5 年內再犯」之要件，故本案檢察官依法對被告提起公訴，
    即屬合法。綜上，本件事證明確，被告犯行堪以認定。
二、核被告所為，係犯毒品危害防制條例第10條第1 項之施用第
    一級毒品罪及同條第2 項之施用第二級毒品罪。其因施用第
    一級毒品海洛因及第二級毒品安非他命而持有各該毒品之低
    度行為，應為其施用之高度行為所吸收，不另論罪。又被告
    係以自然之1 行為同時觸犯上開2 罪，屬想像競合犯，依刑
    法第55條，應從一重論以毒品危害防制條例第10條第1 項之
    施用第一級毒品罪處斷。次查被告有前揭事實欄第一段所載
    科刑及執行紀錄乙節，有臺灣高等法院被告前案紀錄表附卷
    可稽，其於有期徒刑執行完畢後5 年以內，故意再犯本件有
    期徒刑以上之罪，為累犯，應依刑法第47條第1 項規定，加
    重其刑。爰審酌被告犯罪之動機目的，智識程度，施用毒品
    非但戕害自己身心，亦妨害社會善良秩序，及其犯後坦認犯
    行態度良好等一切情狀，量處如主文所示之刑。
三、按除被告所犯為死刑、無期徒刑、最輕本刑為3 年以上有期
    徒刑之罪或高等法院管轄第一審案件者外，於前條第1 項程
    序進行中，被告先就被訴事實為有罪之陳述時，審判長得告
    知被告簡式審判程序之旨，並聽取當事人、代理人、辯護人
    及輔佐人之意見後，裁定進行簡式審判程序，刑事訴訟法第
    273 條之1 第1 項定有明文。本案被告被訴施用第一級毒品
    罪之法定本刑為「6 月以上5 年以下有期徒刑」，施用第二
    級毒品罪之法定本刑為「3 年以下有期徒刑」，其於本院準
    備程序期日就被訴事實為有罪之陳述後，經告知被告簡式審
    判程序之旨，並聽取被告及檢察官之意見後，本院合議庭認
    宜改用簡式審判程序，乃裁定由受命法官獨任行簡式審判程
    序審理之，附此說明。
據上論斷，應依刑事訴訟法第273 條之1 第1 項、第299 條第1
項前段，毒品危害防制條例第10條第1 、2 項，刑法第11條前段
、第55條、第47條第1 項，判決如主文。
本案經檢察官林慈雁到庭執行職務。
中    華    民    國    98    年    10    月    12    日
                  刑事第十三庭  法  官  楊明佳
以上正本證明與原本無異。
如不服本判決應於收受送達後10日向本院提出上訴書狀，並應敘
述具體理由；其未敘述上訴理由者，應於上訴期間屆滿後20日內
向本院補提理由書（均須按他造當事人之人數附繕本）「切勿逕
送上級法院」。
                                書記官  林金良
中    華    民    國    98    年    10    月    12    日
附錄本案論罪科刑法條全文
毒品危害防制條例第10條
施用第一級毒品者，處六月以上五年以下有期徒刑。
施用第二級毒品者，處三年以下有期徒刑。


司法院資訊處製作；財團法人民間司法改革基金會備份。
